【裁判字號】    91,交易,553
【裁判日期】    920829
【裁判案由】    過失致死
【裁判全文】
臺灣高雄地方法院刑事判決                        九十一年度交易字第五五三號
    聲  請  人  台灣高雄地方法院檢察署檢察官
    被      告  丙○○
右列被告因過失致死案件，經檢察官聲請簡易判決處刑（九十一年度偵字第一二八二
九號），本院高雄鳳山簡易庭認不宜以簡易判決處刑（九十一年度鳳交簡字第九０七
號），而移由本院依通常程序審理，判決如左：
    主    文
丙○○因過失致人於死，處有期徒刑陸月，如易科罰金以參佰元折算壹日。
    事    實
一、丙○○為未考領有自小客貨車駕駛執照之人，於民國九十一年六月十四日下午九
    時二十分許，駕駛車牌號碼Ｐ四─四三八三號自用小客貨車，沿高雄縣大寮鄉○
    ○路由南向北方向行駛，途經該路翁忠幹六八之一號電桿前時，應注意車前狀況
    ，隨時採取必要之安全措施，以避免危險之發生，且依當時天候晴朗、視距尚屬
    良好、路面乾燥、無缺陷、亦無障礙物，並無不能注意之情事。詎丙○○應注意
    、能注意，竟疏未注意，駛至該路段時，疏未注意其車前狀況，適有行人李秀葉
    由東往西穿越該路時，亦疏未注意在未設有行人穿越道穿越道路時，應注意左右
    無來車，始可小心迅速穿越之規定，冒然穿越該路段，丙○○見狀煞避不及，致
    其所駕駛之自小客貨車左前方撞及李秀葉，致李秀葉肋骨骨折、胸腔內出血後，
    當場死亡。丙○○於車禍肇事後，在偵查犯罪之員警未發覺前，旋即向前來處理
    之警員梁正華坦承係其開車肇事，並接受裁判。
二、案經告訴人甲○○訴請高雄縣警察局林園分局報告台灣高雄地方法院檢察署檢察
    官偵查聲請簡易判決處刑。
    理  由
一、訊據被告丙○○對於右揭時、地無照駕車肇事，致被害人李秀葉受有肋骨骨折、
    胸腔內出血當場死亡等事實均供承不諱，復有高雄縣警察局道路交通事故調查報
    告表及高雄縣警察局處理交通事故紀錄表各一紙附卷可稽。而被害人李秀葉確係
    因本件交通事故導致肋骨骨折、胸腔內出血當場死亡，業經台灣高雄地方法院檢
    察署檢察官督同法醫師相驗明確，並製有相驗屍體證明書、驗斷書及勘驗筆錄在
    卷足憑。是被告上開自白，核與事實相符，堪信為真實。
二、按駕駛人應注意車前狀況，並隨時採取必要之安全措施，道路交通安全規則第九
    十四條第三項定有明文。被告於右揭時地駕車本應注意上開規定，且依當時情形
    ，又無不能注意之情形，竟疏於注意車前有行人正在穿越車道之狀況隨時採取必
    要之採取煞停或閃避之安全措施，致其駕駛之自小客貨車左前方撞及被害人李秀
    葉之身體而肇事，其對本件車禍肇事顯有過失甚明。又被害人李秀葉確因本件車
    禍受有前述傷害當場死亡等情，已如前述，是被害人既因本件車禍而死亡，與被
    告之過失行為間並有相當因果關係。被害人於穿越道路時，疏未注意左右來車情
    形，冒然穿越道路，固亦有疏失，惟仍不能解免被告之過失責任，此亦與台灣省
    車輛行車事故覆議鑑定委員會鑑定結果所持意見相同，此有台灣省車輛行車事故
    覆議鑑定委員九十二年七月二日府覆議字第九二一０五四六號函暨覆議意見書一
    份在卷可佐，本件事證明確，被告犯行洵堪認定。
三、核被告所為，係犯刑法第二百七十六條第一項之過失致人於死罪。被告無駕駛執
    照之情形下，駕車肇事致人死亡，應依道路交通管理處罰條例第八十六條第一項
    規定就過失致死罪部分加重其刑。又被告肇事後仍留在現場在員警尚未發覺被告
    之犯罪事實，被告主動向員警梁正華坦承肇事，並接受本院裁判，此經證人梁正
    華於本院審理時證述綦詳（參見本院九十二年七月二十八日審判筆錄），被告犯
    後行為已合乎自首要件，應依刑法第六十二條前段規定，減輕其刑。被告所犯過
    失致死罪部分，同時有加重減輕其刑之事由，爰依法先加後減之。爰審酌被告素
    行尚可，並無犯罪前科紀錄，此有台灣高等法院被告全國前案紀錄表一份在卷可
    稽，然被告未注意遵守交通安全之規定，終至肇事致被害人死亡，造成無可挽救
    之遺憾，及其過失之程度、犯後坦承犯行，尚具悔意等一切情狀，量處如主文所
    示之刑，並諭知易科罰金折算標準。又被告前雖未曾受有期徒刑以上刑之宣告，
    有上開紀錄表可按，惟事後仍未與被害人家屬達成民事和解，賠償被害人家屬之
    損害，本院認不宜宣告緩刑，附此敘明。
四、至於告訴人主張被告丙○○係屬頂罪，真正肇事者另有他人，惟始終無法提供證
    據以實其說，反而經本院勘驗結果，被告確實具有駕駛自小客貨之能力，此有本
    院勘驗筆錄一份在卷可憑，另外被告所稱案發後係其打行動電話0000000
    000號通聯其子乙○○行動電話0000000000號，要乙○○報警等情
    ，經本院依職權函調上開電話通聯紀錄，亦與被告所主張相符，因此告訴人上開
    主張應屬無據，併此敘明。
據上論斷，應依刑事訴訟法第二百九十九條第一項前段，道路交通管理處罰條例第八
十六條第一項，刑法第二百七十六條第一項、第六十二條前段，罰金罰鍰提高標準條
例第一條前段、第二條，判決如主文。
本案經檢察官郭昭吟到庭執行職務。
中      華      民      國      九十二    年     八      月   二十九    日
                                  臺灣高雄地方法院交通法庭
                                      法  官  廖建瑜
右正本證明與原本無異。
如不服本判決，應於判決送達後十日內，向本院提出上訴狀。
                                      書記官  王翌翔
中      華      民      國      九十二    年     八      月   二十九    日
道路交通管理處罰條例第八十六條
汽車駕駛人，無駕駛執照駕車、酒醉駕車、吸食毒品或迷幻藥駕車、行駛
人行道或行經行人穿越道不依規定讓行人優先通行，因而致人受傷或死亡
，依法應負刑事責任者，加重其刑至二分之一。
汽車駕駛人，在快車道依規定駕車行駛，因行人或慢車不依規定，擅自進
入快車道，而致人受傷或死亡，依法應負刑事責任者，減輕其刑。
中華民國刑法第二百七十六條
 (過失致死罪)
因過失致人於死者，處二年以下有期徒刑、拘役或二千元以下罰金。
從事業務之人，因業務上之過失犯前項之罪者，處五年以下有期徒刑或拘
役，得併科三千元以下罰金。


司法院資訊處製作；財團法人民間司法改革基金會備份。
